【裁判字號】    97,裁,4372
【裁判日期】    970911
【裁判案由】    營業稅
【裁判全文】
最  高  行  政  法  院  裁  定
                                      97年度裁字第4372號
上  訴  人  笙晨豪開發有限公司
代  表  人  甲○○
被 上訴 人  財政部臺灣省北區國稅局
代  表  人  陳文宗
                          送達代收人  乙○○
上列當事人間營業稅事件，上訴人對於中華民國97年5月22日臺
北高等行政法院96年度訴字第3686號判決，提起上訴，本院裁定
如下：
    主  文
上訴駁回。
上訴審訴訟費用由上訴人負擔。
    理  由
一、按對於高等行政法院判決之上訴，非以其違背法令為理由，
    不得為之，行政訴訟法第242條定有明文。依同法第243條第
    1項規定，判決不適用法規或適用不當者，為違背法令；而
    判決有同條第2項所列各款情形之一者，為當然違背法令。
    是當事人對於高等行政法院判決上訴，如依行政訴訟法第24
    3條第1項規定，以高等行政法院判決有不適用法規或適用不
    當為理由時，其上訴狀或理由書應有具體之指摘，並揭示該
    法規之條項或其內容；如以同法第243條第2項所列各款情形
    為理由時，其上訴狀或理由書，應揭示合於該條項各款之事
    實。上訴狀或理由書如未依此項方法表明，或其所表明者與
    上開法條規定不合時，即難認為已對高等行政法院判決之違
    背法令有具體之指摘，其上訴自難認為合法。
二、本件上訴人對於高等行政法院判決上訴，主張：上訴人為履
    行對德寶營造股份有限公司之承攬土方工程合約中之載運工
    程廢土義務，將部分工程再承攬予廣頂實業有限公司及旭成
    興業有限公司，並分別訂立合約書，約定該2公司僱工清運
    廢土，該2公司是否為虛設行號並非上訴人所知悉，而上訴
    人確均有支付相關之運費，該2公司對上訴人支付之款項均
    有向相關機關申報收入，此有營業人銷售額與稅額申報書足
    證。上訴人既對該2公司進貨及交付營業稅款之事實盡舉證
    之責任，當課稅或課處罰鍰要件事實不明時，不利益應由行
    政機關負舉證責任，始屬適法，原審竟認上訴人應證明確有
    向該2公司交付營業稅款等責，應有違誤。又退一步言，即
    使上訴人有違反加值型及非加值型營業稅法第51條第5款之
    規定，惟觀諸本件上訴人縱有違法，亦屬無心之故，上訴人
    實際上均有支出相關運費，非以不法手段故意逃漏稅捐，原
    處分不論上開情節，即遽處3倍罰鍰，顯有違比例原則。另
    上訴人主觀上並非出於故意或過失，應無可非難性及可歸責
    性，實屬被害人，自不應為處分。原審未引行政罰法第7條
    第1項規定，又對上訴人提出之重要攻防方法棄置不論，有
    不備理由之違誤云云。惟核其上訴理由，無非重述其在原審
    所提出之主張，而為原審關於取捨證據、認定事實之職權行
    使，指摘其為不當，並就原審已論斷者，泛言未論斷，並未
    具體表明合於不適用法規、適用法規不當、或行政訴訟法第
    243條第2項所列各款之情形，難認對該判決之如何違背法令
    已有具體之指摘。依首開規定及說明，應認其上訴為不合法
    。
三、據上論結，本件上訴為不合法，依行政訴訟法第249條第1項
    前段、第104條、民事訴訟法第95條、第78條，裁定如主文
    。
中    華    民    國    97    年    9     月    11    日
                    最高行政法院第六庭
                        審判長法官  吳  明  鴻
                              法官  廖  宏  明
                              法官  林  茂  權
                              法官  侯  東  昇
                              法官  黃  秋  鴻
以  上  正  本  證  明  與  原  本  無  異
中    華    民    國    97    年    9     月    12    日
                              書記官  郭  育  玎


司法院資訊處製作；財團法人民間司法改革基金會備份。
